# 残疾人保证基金和欠薪保证金的现金流量分类

提问人：bcjbcj 时间：2017-09-20 13:06:43
残疾人保证基金和欠薪保证金的现金流量分类？

回答人：chenyiwei
1 、残疾人就业保障金具有“准税收”性质，应作为“支付的各项税费”。 2 、欠薪保证金如果在工程项目结束后可以退回的，则作为支付／收到的其他与经营活动有关的现金处理。